臺灣屏東地方法院刑事判決　　　　　　　　　　　　　九十三年度訴字第三二一號
　　公　訴　人　臺灣屏東地方法院檢察署檢察官
　　被　　　告　甲○○
右列被告因違反毒品危害防制條例案件，經檢察官提起公訴（九十三年度毒偵字第四
七五號），本院裁定以簡式審判程序審理，茲判決如左：
    主  文
甲○○連續施用第一級毒品，累犯，處有期徒刑壹年。
    事  實
一、甲○○於民國八十六年間因違反肅清煙毒條例及槍砲彈藥刀械管制條例案件，分
    經本院及臺灣高等法院高雄分院以八十六年訴字第六九四號、八十七年上訴字第
    五七八號判決，處有期徒刑三年四月及有期徒刑六月確定，二案接續執行，至八
    十九年二月十五日因假釋而出獄，惟又於九十年十月十五日經撤銷假釋，自次日
    起執行其殘刑一年八月又十一日，至九十二年五月三十一日始因縮短刑期而執行
    完畢。又曾於九十年間因施用毒品案件，經本院以九十年度毒聲字第三七三號裁
    定移送觀察勒戒後，認有繼續施用傾向，再經本院以九十年度毒聲字第七六三號
    裁定送戒治處所施以強制戒治，嗣由本院以九十年度毒聲字第一六○○號裁定停
    止戒治，並於期滿後由臺灣屏東地方法院檢察署於九十一年四月二十九日以九十
    一年度戒毒偵字第一○六號為不起訴處分；再因施用第一級毒品案件，經本院以
    九十二年度毒聲字第一五二三號裁定予以強制戒治，並以九十二年度訴字第七八
    二號判決處有期徒刑十月確定（尚未執行完畢）。然甲○○竟猶不思戒除惡習，
    復基於施用第一級毒品海洛因之概括犯意，於九十三年一月九日出戒治處所後，
    再自同年月十五日起至同年月三十一日止，在其屏東縣內埔鄉○○村○○路一一
    九巷七十七號住所內，以一至二日施用一次之頻率，將海洛因加入礦泉水中溶解
    後，注入針筒施打其靜脈之方式，連續施用第一級毒品海洛因。嗣甲○○於九十
    三年一月三十一日十三時五十分許行經屏東縣麟洛鄉○○路及復興街口時，因形
    跡可疑為警臨檢，至屏東縣警察局屏東分局麟洛分駐所採取其尿液後，始坦承其
    施用第一級毒品犯行，因而查得上情。
二、案經屏東縣警察局屏東分局報請台灣屏東地方法院檢察署檢察官偵查起訴。
    理  由
一、上述事實，已據被告甲○○坦白承認，又其於九十三年一月三十一日為警查獲後
    於屏東縣警察局屏東分局麟洛分駐所採集之尿液經送檢驗結果，確呈嗎啡（海洛
    因水解之反應）及甲基安非他命陽性反應，有屏東縣衛生局九十三年二月十二日
    屏縣衛檢六字第九三○○三六號煙毒及麻醉藥品類委託檢驗結果通知書及長榮大
    學九十三年四月五日所為之確認報告各一紙在卷可憑，此為鑑定機關本於專業知
    識及以精密儀器測試後所得之結論，自可憑信，被告自白施用海洛因，應與事實
    相符，而堪採信。又被告於九十年間曾因施用毒品案件，經本院以九十年度毒聲
    字第三七三號裁定移送觀察勒戒後，認有繼續施用傾向，再經本院以九十年度毒
    聲字第七六三號裁定送戒治處所施以強制戒治，嗣由本院以九十年度毒聲字第一
    六○○號裁定停止戒治，並於期滿後由臺灣屏東地方法院檢察署於九十一年四月
    二十九日以九十一年度戒毒偵字第一○六號為不起訴處分；再因施用第一級毒品
    案件，經本院以九十二年度毒聲字第一五二三號裁定予以強制戒治，並以九十二
    年度訴字第七八二號判決處有期徒刑十月確定（尚未執行完畢）等情，有臺灣高
    等法院被告全國前案紀錄表、臺灣屏東地方法院檢察署刑案資料查註紀錄表各一
    份附卷足憑，故本件事證明確，被告施用海洛因之犯行，均堪以認定。
二、核被告向廣清之所為，係犯毒品危害防制條例第十條第一項之施用第一級毒品罪
    ，其於施用海洛因前或後之持有海洛因犯行，為其施用之高度行為所吸收，不另
    論罪。又被告多次施用海洛因之行為，時間緊接，手法相同，所犯係犯罪構成要
    件相同之罪名，顯係基於概括犯意而反覆為之，應依連續犯規定，論以一罪，並
    加重其刑。又查被告前因違反肅清煙毒條例及槍砲彈藥刀械管制條例案件，分經
    本院及臺灣高等法院高雄分院以八十六年訴字第六九四號、八十七年上訴字第五
    七八號判決，處有期徒刑三年四月及有期徒刑六月確定，二案接續執行，至八十
    九年二月十五日因假釋而出獄，惟又於九十年十月十五日經撤銷假釋，自次日起
    執行其殘刑一年八月又十一日，至九十二年五月三十一日始因縮短刑期而執行完
    畢，有臺灣屏東地方法院檢察署刑案資料查註紀錄表及臺灣高等法院被告全國前
    案記錄表在卷可稽，其於五年以內再犯本案之有期徒刑之罪，為累犯，應加重其
    刑，其有二種刑之加重事由，應遞加重之。爰審酌被告曾因施用毒品經送戒治處
    所強制戒治後，仍未能戒斷其施用毒品之惡習，足見其陷溺已深，惟因施用毒品
    均僅係戕害其自己身心並無加害他人，犯罪後坦承犯行、態度尚稱良好等一切情
    狀，量處如主文所示之刑。
據上論斷，應依刑事訴訟法第二百九十九條第一項前段、第二百七十三條之一第一項
，毒品危害防制條例第十條第一項，刑法第十一條、第五十六條、第四十七條，判決
如主文。
本案經檢察官莊啟勝到庭執行職務。
中      華      民      國      九十三      年    六    月    十四      日
                                      臺灣屏東地方法院刑事第五庭
                                                法  官  林柏泓
右正本證明與原本無異。
如不服本判決應於收受本判決送達後十日內向本院提出上訴書狀，其未敘述上訴理由
者，並得於提起上訴後十日內向本院補提理由書狀（均須按他造當事人之人數附繕本
 ）「切勿逕送上級法院」
                                                書記官  劉淑蓉
中      華      民      國      九十三      年    六    月    十八      日
